臺灣新竹地方法院刑事判決
109年度訴字第878號
公  訴  人  臺灣新竹地方檢察署檢察官
被      告  詹志傑




上列被告因詐欺案件，經檢察官提起公訴（109年度偵字第10546
號），本院依簡式審判程序判決如下：
    主  文
詹志傑犯如附表一編號一至四主文罪名及宣告刑暨沒收欄所示之
罪，所處之刑及沒收之物均如附表一編號一至四主文罪名及宣告
刑暨沒收欄所載。應執行有期徒刑壹年拾月。
    事  實
一、詹志傑意圖為自己不法之所有，基於以網際網路向公眾散布
    而詐欺取財及詐欺取財之犯意，於民國109年3月18日至20日
    之期間，先向不知情之石良玉(所涉詐欺取財罪嫌部分，業
    經臺灣新竹地方檢察署檢察官以109年度偵字第7064號為不
    起訴處分確定)借用其所申設之國泰世華商業銀行股份有限
    公司帳號000-000000000000號帳戶(下稱系爭帳戶)，嗣使用
    電腦或行動電話設備連接網際網路，以帳號「許愷新」登入
    社群網站Facebook，並以附表二編號一至四詐欺方式欄所示
    之方式，向曾嚴慶、李佩真、薛承峰及登琬芳施用詐術，致
    其等均陷於錯誤，分別於附表二編號一至四匯款時間欄所示
    時間，將附表二編號一至四匯款金額欄所示各該款項轉入系
    爭帳戶，詹志傑旋指示石良玉提領款項後轉交予自己。
二、案經曾嚴慶、李佩真、薛承峰及登琬芳訴由新竹市警察局第
    二分局報告臺灣新竹地方檢察署檢察官偵查起訴。
　　理　由
壹、程序事項
一、按檢察官代表國家提起公訴，依檢察一體原則，到庭實行公
    訴之檢察官如發現起訴書認事用法有明顯錯誤，亦非不得本
    於自己確信之法律見解，於論告時變更起訴之法條，或於不
    影響基本事實同一之情形下，更正或補充原起訴之事實。經
    查，公訴人於本院準備程序中，業依卷附事證，認被告詹志
    傑就證人即告訴人登琬芳部分，係見告訴人登琬芳於他人張
    貼之文章留言，方傳送私人訊息施用詐術，並當庭就起訴書
    所載關於此部分之犯罪事實及論罪科刑法條予以更正(本院
    卷第103頁)，揆諸前開說明，該更正經核於法並無不合，本
    院自應以公訴人補正後之內容為本案審理內容，合先敘明。
二、本件被告所犯以網際網路對公眾散布詐欺取財罪及詐欺取財
    罪，均非死刑、無期徒刑、最輕本刑為3年以上有期徒刑之
    罪，或高等法院管轄第一審之案件，被告於本院準備程序進
    行中，就被訴事實為有罪之陳述，經本院認合於刑事訴訟法
    第273條之1第1項之規定，裁定進行簡式審判程序。　
貳、實體部分
一、認定犯罪事實所憑證據及理由：上開犯罪事實，業據被告於
    本院準備程序及簡式審判程序中坦承不諱(本院卷第103頁、
    第110頁、第112頁)，核與證人石良玉於警詢、偵查中(7064
    號偵卷第4頁至第6頁、第81頁至第83頁、第119頁至第120頁
    )、證人即告訴人曾嚴慶(7064號偵卷第14頁)、李佩真(7064
    號偵卷第29頁至第31頁)、登琬芳(7064號偵卷第62頁至第64
    -1頁)於警詢中、證人即告訴人薛承峰(7064號偵卷第46頁、
    本院卷第103頁)於警詢、本院準備程序中指訴被害情節相合
    ，並有國泰世華商業銀行存匯作業管理部109年7月8日國世
    存匯作業字第1090093935號函暨系爭帳戶基本資料、交易往
    來明細(7064號偵卷第130-1頁至第157頁)及如附表二編號一
    至四證據欄所示之證據在卷可參，是被告任意性之自白，確
    與事實相符，堪予採信，自應依法論科。
二、論罪科刑：
㈠、核被告就附表二編號一至三部分所為，均係犯刑法第339條之
    4第1項第3款之以網際網路對公眾散布詐欺取財罪；就附表
    二編號四部分所為，係犯刑法第339條第1項之詐欺取財罪。
    被告就附表二編號一至四所示4次詐欺取財犯行間，犯意各
    別，行為互殊，被害人不同，自應分論併罰。
㈡、又被告前因偽造印文案件，經本院以108年度竹北簡字第28號
    判決判處有期徒刑2月確定，於108年12月16日因縮短刑期執
    行完畢出監等情，有被告之臺灣高等法院被告前案紀錄表1
    份在卷可稽(本院卷第128頁)，是其於有期徒刑執行完畢後
    ，5年內故意再犯本案有期徒刑以上之各罪，自核屬刑法第4
    7條第1項之累犯，而參酌司法院大法官釋字第775號解釋意
    旨，衡諸被告所犯前案為偽造印文案件，與本案各次犯行侵
    害之法益均相異，尚難據以證明被告刑罰反應力薄弱，是因
    此加重最低本刑，恐致生行為人所受的刑罰超過其所應負擔
    罪責的情形，故認均不應依法加重其最低本刑。
㈢、爰以行為人之責任為基礎，審酌被告正值青年，未能思尋正
    當途徑獲取所需，反冀圖不勞而獲，利用網際網路買賣無法
    即時查驗實體商品之購物模式，多次施用詐術騙取他人財物
    ，漠視他人財產法益，破壞網路交易安全，所為實不足取
　　，且均未賠償告訴人等之損失，兼衡被告犯後坦承犯行，暨
    其自述國中肄業之智識程度、之前從事砂石工作，入監前與
    父母、哥哥同住及勉持之家庭經濟狀況等一切情狀，分別量
    處如主文所示之刑，並定其應執行刑。
三、沒收：
　　按犯罪所得，屬於犯罪行為人者，沒收之；前二項之沒收，
    於全部或一部不能沒收或不宜執行沒收時，追徵其價額，刑
    法第38條之1第1項前段、第3項分別定有明文。經查，被告
    為本案詐欺犯行所得如附表二編號一至四匯款金額欄所示之
    金額，上開犯罪所得既均未扣案，亦未返還告訴人，自應依
    首開規定，予以宣告沒收，於全部或一部不能沒收或不宜執
    行沒收時，追徵其價額。
據上論斷，應依刑事訴訟法第273條之1第1項、第299條第1項前
段，判決如主文。
本案經檢察官賴佳琪提起公訴，檢察官劉正祥到庭執行職務。　
中　　華　　民　　國　　110 　年　　2 　　月　　23　　日
                  刑事第二庭    法　官  楊數盈　
以上正本證明與原本無異。
如不服本判決應於收受送達後20日內向本院提出上訴書狀，並應
敘述具體理由；其未敘述上訴理由者，應於上訴期間屆滿後20日
內向本院補提理由書（均須按他造當事人之人數附繕本）「切勿
逕送上級法院」。告訴人或被害人如對於本判決不服者，應具備
理由請求檢察官上訴，其上訴期間之計算係以檢察官收受判決正
本之日期為準。　　　　　　　　　
中　　華　　民　　國　　110 　年　　2 　　月　　23　　日
                                書記官  蕭妙如
附錄本案論罪科刑法條：
刑法第339條第1項
意圖為自己或第三人不法之所有，以詐術使人將本人或第三人之
物交付者，處五年以下有期徒刑、拘役或科或併科五十萬元以下
罰金。
刑法第339條之4第1項
犯第339條詐欺罪而有下列情形之一者，處1年以上7年以下有期
徒刑，得併科1百萬元以下罰金：
一、冒用政府機關或公務員名義犯之。
二、三人以上共同犯之。
三、以廣播電視、電子通訊、網際網路或其他媒體等傳播工具，
    對公眾散布而犯之。　　　　
附表一：
編號 主文罪名及宣告刑暨沒收 備註 一 詹志傑犯以網際網路對公眾散布詐欺取財罪，累犯，處有期徒刑壹年肆月。未扣案之犯罪所得新臺幣參仟元沒收，於全部或一部不能沒收或不宜執行沒收時，追徵其價額。 附表二編號一部分 二 詹志傑犯以網際網路對公眾散布詐欺取財罪，累犯，處有期徒刑壹年伍月。未扣案之犯罪所得新臺幣壹萬參仟元沒收，於全部或一部不能沒收或不宜執行沒收時，追徵其價額。 附表二編號二部分 三 詹志傑犯以網際網路對公眾散布詐欺取財罪，累犯，處有期徒刑壹年伍月。未扣案之犯罪所得新臺幣壹萬零陸拾元沒收，於全部或一部不能沒收或不宜執行沒收時，追徵其價額。 附表二編號三部分 四 詹志傑犯詐欺取財罪，累犯，處有期徒刑柒月。未扣案之犯罪所得新臺幣壹萬肆仟陸佰元沒收，於全部或一部不能沒收或不宜執行沒收時，追徵其價額。 附表二編號四部分 

附表二：
編號 告訴人 詐欺方式 匯款時間  匯款金額  (新臺幣) 證據 一 曾嚴慶 詹志傑以帳號「許愷新」在臉書社團內張貼販售「Nintendo Switch健身環」之不實訊息，致曾嚴慶瀏覽後陷於錯誤，以Messenger訊息與詹志傑聯繫，並於雙方議定購買金額後，匯款至詹志傑指定之系爭帳戶。 109年3月18日21時10分許 3000元 臺南市政府警察局第二分局博愛派出所受理各類案件紀錄表、受理詐騙帳戶通報警示簡便格示表、內政部警政署反詐騙諮詢專線紀錄表、金融機構聯防機制通報單、網路匯款轉帳結果截圖、Messenger對話紀錄截圖數張(7064號偵卷第15頁至第16頁、第18頁至第25頁) 二 李佩真 詹志傑以帳號「許愷新」在臉書社團內張貼販售餐飲用冰箱之不實訊息，致李佩真瀏覽後陷於錯誤，以Messenger訊息與詹志傑聯繫，並於雙方議定購買金額後，匯款至詹志傑指定之系爭帳戶。 109年3月18日23時25分許 13000元   內政部警政署反詐騙諮詢專線紀錄表、新北市政府警察局蘆洲分局蘆洲派出所受理詐騙帳戶通報警示簡便格式表、受理刑事案件報案三聯單、受理各類案件紀錄表、金融機構聯防機制通報單、彰化銀行自動櫃員機交易明細表、Messenger對話紀錄截圖數張、(7064號偵卷第32頁至第35頁、第37頁至42頁) 三 薛承峰 詹志傑以帳號「許愷新」在臉書社團內張貼販售「Nintendo Switch」之不實訊息，致蘇承峰瀏覽後陷於錯誤，以Messenger訊息與詹志傑聯繫，並於雙方議定購買金額後，匯款至詹志傑指定之系爭帳戶。 109年3月20日18時50分許 10060元 內政部警政署反詐騙諮詢專線紀錄表、桃園市政府警察局中壢分局普仁派出所受理詐騙帳戶通報警示簡便格示表、受理各類案件紀錄表、受理刑事案件報案三聯單、金融金構聯防機制通報單、中國信託銀行自動櫃員機交易明細表翻拍照片、Messenger對話紀錄截圖數張、(7064號偵卷第47頁至第53頁、第56頁背面、第57-1頁至第58頁) 四 登琬芳 登琬芳在臉書社團中見有社員張貼文章表示欲收購「Nintendo Switch」主機，遂於該則文章下留言「＋1(表示也要收購Nintendo Switch主機)」，詹志傑見狀即以帳號「許愷新」傳遞私人訊息與登琬芳聯繫，並於雙方議定購買金額後，匯款至詹志傑指定之系爭帳戶。 109年3月20日19時21分許 14600元 內政部警政署反詐騙諮詢專線紀錄表、高雄市政府警察局林園分局中庄派出所受理詐騙帳戶通報警示簡便格示表、金融機構聯防機制通報單、Messenger對話紀錄截圖數張、網路匯款交易明細表翻拍照片(7064號偵卷第65頁至第72頁)